【裁判字號】    97,重訴,351
【裁判日期】    971112
【裁判案由】    第三人異議之訴
【裁判全文】
臺灣板橋地方法院民事判決             97年度重訴字第351號
原      告  瑞軒科技股份有限公司
法定代理人  甲○○
訴訟代理人  沈明欣律師
被      告即陳琪承受訴訟人.
            乙○○
            丙○○○
上列當事人間請求第三人異議之訴事件，經本院於民國97年10月
29日言詞辯論終結，判決如下：
    主      文
本院九十七年度執全字第二二一八號假扣押強制執行事件，就原
告所有如附表所示之動產所為之強制執行程序應予撤銷。
訴訟費用由被告連帶負擔。
    事實及理由
一、程序方面：
    本件被告原為陳琪，惟陳琪於本件訴訟程序進行中之民
    國97年9 月4 日死亡，有陳琪除戶戶籍謄本附卷可稽（見
    本院卷第55至56頁），依民事訴訟法第168 條規定，本件訴
    訟程序當然停止，嗣原告於97年9 月17日依同法第175 條第
    2 項、第176 條規定提出聲明承受訴訟狀，聲明應由陳琪
    之全體繼承人乙○○、丙○○○承受訴訟，本院已將承受訴
    訟狀送達乙○○、丙○○○，有送達證書附卷可稽（見本院
    卷第80至81頁），是乙○○、丙○○○因上開訴訟行為，成
    為本件之被告，合先敘明。
二、原告主張：緣如附表所示之動產（模具，下或稱系爭模具）
    係原告於92、93年間向第三人出資購買，因原告欲以系爭模
    具生產產品，乃將系爭模具交予訴外人仕欽科技股份有限公
    司（下稱仕欽公司）保管，以利生產作業，詎被告乙○○、
    丙○○○（下合稱被告）之被繼承人陳琪執本院97年度裁
    全字第4520號假扣押裁定（下稱相關假扣押裁定），聲請對
    其債務人即仕欽公司聲請本院以97年度執全字第2218號事件
    假扣押執行（下稱相關假扣押執行）時，竟指稱系爭模具均
    係仕欽公司所有之財產，而使相關假扣押執行事件誤對系爭
    模具實施查封，並進而將系爭模具交由陳琪保管，然系爭
    模具既係原告所有，是原告自得依強制執行法第15條之規定
    ，提起第三人異議之訴。並聲明：如主文所示。
三、被告則以：其等係陳琪之全體繼承人，對於陳琪聲請相
    關假扣押執行之情事均不知情，其等對於原告之主張並不爭
    執，且放棄就繼承陳琪此部分財產及相關權利。並聲明：
    原告之訴駁回。
四、原告主張之上開情事，已據其提出與所述相符之原告保管卡
    、洽購驗收單、請款單、發票、仕欽公司財產保管卡、相關
    假扣押裁定、相關假扣押執行指封切結節本等件為證（見本
    院卷第6 至43、60至77頁），且經本院調取相關假扣押執行
    卷核對無訛，且為被告所不爭執，其等雖以：不知陳琪聲
    請相關假扣押執行等情為辯，惟其等既係陳琪之全體繼承
    人，並已於本件審理中表示同意放棄陳琪此部分之財產及
    相關權利，是原告之主張與證據及事實並無相違，應堪信為
    真正。
五、從而，原告依強制執行法第15條之規定，提起本件第三人異
    議之訴，請求相關假扣押強制執行事件中就原告所有系爭模
    具所為之強制執行程序應予撤銷，即無不合，應予准許。
六、訴訟費用負擔之依據：民事訴訟法第85條第2 項。
中    華    民    國    97    年    11    月    12    日
                  民事第二庭法  官  鍾啟煌
以上正本係照原本作成。
如對本判決上訴，須於判決送達後20日內，向本院提出上訴狀，
上訴臺灣高等法院（應按他造人數提出繕本）。
中    華    民    國    97    年    11    月    12    日
                            書記官  張國仁


司法院資訊處製作；財團法人民間司法改革基金會備份。
